臺灣高等法院民事裁定
110年度聲更一字第3號
聲  請  人  周明青  
訴訟代理人  陳香如律師                      
上列聲請人因與相對人鈞泰國際股份有限公司間侵權行為損害賠
償事件（本院109年度重上字第919號），聲請訴訟救助，經最高
法院發回更審，本院裁定如下：
    主  文
准予訴訟救助。
    理  由
一、按「當事人無資力支出訴訟費用者，法院應依聲請，以裁定
    准予訴訟救助，但顯無勝訴之望者，不在此限。法院認定前
    項資力時，應斟酌當事人及其共同生活親屬基本生活之需要
    。」，固為民事訴訟法第107條所明定，惟經法律扶助基金
    會分會准許法律扶助之無資力者，其於訴訟或非訟程序中，
    向法院聲請訴訟救助時，除顯無理由者外，應准予訴訟救助
    ，不受民事訴訟法第108條規定之限制，法律扶助法第63條
    定有明文。又鑑於民事訴訟之訴訟救助以無資力為前提，而
    法律扶助之申請人，既符合法律扶助法所定無資力之要件經
    分會准許法律扶助，其再向法院聲請訴訟救助時，法院就其
    有無資力，無庸再審查，爰刪除但書規定，限定除有顯無理
    由之情形外，法院應准予訴訟救助，有民國104年7月1日法
    律扶助法第63條修正理由可參（104年7月1日修正時將原條
    次第62條變更為第63條，並酌作文字修正）。
二、查聲請人與相對人間請求侵權行為損害賠償事件，經原法院
    以106年度重訴字第818號為一部勝訴、一部敗訴之判決，聲
    請人就其不利部分提起上訴，應依民事訴訟法第77條之16規
    定繳納裁判費，聲請人主張其無資力支出訴訟費用，經財團
    法人法律扶助基金會台北分會准予法律扶助等情，有該分會
    之扶助律師接案通知書暨案件辦理情形回報單、申請人資力
    審查詢問表、審查表及財團法人法律扶助基金會專用委任狀
    為證（見本院聲字卷第5頁至第13頁）。本院審酌聲請人所
    提法律扶助之審查表記載，其獲准法律扶助之內容及種類為
    民事通常程序第二審之訴訟代理及辯護，而範圍為全部准予
    扶助，又聲請人所提本件上訴係主張原審共同被告陳威橡為
    主導者，陳威橡與同案被告謝德志商議挪用所請領款項，事
    前未告知聲請人，聲請人事後亦不知多少款項流入陳威橡帳
    戶，去向均不得知，怎有涉及金錢？聲請人從未與謝德志討
    論過金錢之事，而同案被告張永隆也是當日聽陳威橡指示前
    去辦事，均不知內情，相對人請求侵權行為損害賠償之訴與
    事實不符等語，並聲請傳喚證人謝德志、陳仲平，有民事上
    訴狀可按（見本院109年度重上字第919號卷第17、18頁），
    茲審酌聲請人上開主張之事實，尚須調查辯論始能知悉勝負
    之結果，非顯無理由，依上開說明，其聲請訴訟救助，即無
    不合，應予准許。
三、據上論結，本件聲請為有理由，爰裁定如主文。
中　　華　　民　　國　　110 　年　　6 　　月　　10　　日
                  民事第十六庭 
                      審判長法  官  朱耀平
                            法  官  邱育佩 
                            法  官  呂明坤 
　　　　　　　　　　　　　　
正本係照原本作成。
本裁定除以適用法規顯有錯誤為理由外，不得再抗告。如提起再
抗告，應於收受送達後10日內委任律師為代理人向本院提出再抗
告狀。並繳納再抗告費新臺幣１千元。
中　　華　　民　　國　　110 　年　　6 　　月　　11　　日
　　　　　　　　　　　　　
　　　　　　　　　　　　　  書記官  張淑芳